臺灣臺中地方法院簡易民事判決
110年度中簡字第3146號
原      告  洪莉湘  
被      告  吳淑禎  

上列當事人間請求損害賠償事件，本院於民國110年12月28日言
詞辯論終結，判決如下：
    主      文
被告應給付原告新臺幣36,600元，及自民國110年11月19日起至
清償日止，按週年利率百分之5計算之利息。
原告其餘之訴駁回。
訴訟費用由被告負擔百分之30，餘由原告負擔。
本判決原告勝訴部分得假執行。
原告其餘假執行之聲請駁回。
    事實及理由
一、原告主張：兩造為同事關係。被告於民國109年8月14日中午
    12時許，在臺中市○○區○○巷000號對面工地，因工作與伊發
    生口角，竟持鐵棍毆打伊，致伊受有腦震盪、頭部損傷、頭
    頸部挫傷及鼻子挫傷等傷害；被告復於上開不特定人均得共
    見共聞之處所，以「幹你娘」、「老雞掰」及「老水雞」（
    下合稱系爭言詞）等語辱罵伊，貶損伊名譽及社會評價。被
    告上開傷害及辱罵行為係故意不法侵害伊之身體健康權及名
    譽權，致伊受有精神上痛苦，伊自得依侵權行為之法律關係
    ，請求被告賠償如下之損害：㈠醫療費用新臺幣（下同）600
    元、㈡109年8月14日至17日不能工作之薪資損害6,000元、㈢
    精神慰撫金10萬元（傷害及辱罵行為，各請求5萬元）等語
    ，並聲明：㈠被告應給付原告106,600元，及自起訴狀繕本送
    達翌日起至清償日止，按週年利率百分之5計算之利息。㈡願
    供擔保，請准宣告假執行。
二、被告則以：對原告主張之侵權行為事實及請求醫療費用600
    元、不能工作之薪資損害6,000元並無意見，惟原告請求精
    神慰撫金過高等語，資為抗辯。並聲明：原告之訴駁回。
三、得心證之理由
　㈠原告主張之上開事實，業據提出與其所述相符之佛教慈濟醫
    療財團法人台中慈濟醫院診斷證明書、醫療費用收據、在職
    薪資證明為證（見本院卷第35頁、第91-93頁），且為被告
    所不爭執（見本院卷第87-88頁）；而被告所涉傷害、公然
    侮辱犯行，經本院刑事庭以110年度簡字第731號刑事簡易判
    決，分別判處拘役30日、7日，應執行拘役35日在案，亦有
    上開刑事判決在卷可稽（見本院卷第29-33頁），復經本院
    依職權調取上開刑事卷宗核閱屬實，而堪信為真實。
　㈡次按因故意或過失，不法侵害他人之權利者，負損害賠償責
    任；又不法侵害他人之身體或健康者，對於被害人因此喪失
    或減少勞動能力或增加生活上之需要時，應負損害賠償責任
    ；不法侵害他人之身體、健康、名譽、自由、信用、隱私、
    貞操，或不法侵害其他人格法益而情節重大者，被害人雖非
    財產上之損害，亦得請求賠償相當之金額，民法第184 條第
    1項前段、第193條第1項、第195條第1項前段定有明文。本
    件被告上開故意傷害及公然侮辱之行為，分別不法侵害原告
    之身體健康權及名譽權，依前揭規定，原告雖非財產上之損
    害，亦得請求賠償相當之金額。茲就原告得請求賠償之金額
    ，分述如下：
　⒈傷害部分：
　①醫療費用600元
　　原告主張其因遭被告持鐵棍毆打受有腦震盪、頭部損傷、頭
    頸部挫傷及鼻子挫傷等傷害，支出醫療費用600元等情，業
    據提出佛教慈濟醫療財團法人台中慈濟醫院收據為證（見本
    院卷第93頁），且為被告所不爭執（見本院卷第88頁），自
    堪信為真實。而原告關於上開醫療費用之支出，依其明細觀
    之，核屬治療其所受傷害之必要花費，故上開費用均係因侵
    權行為所生財產上之損害，原告此部分之請求，應屬正當。
　②不能工作之薪資損害6,000元
　　原告主張其因被告上開傷害行為而受有傷勢，依醫囑須在家
    休養3日，故受有自109年8月14日至17日以3日計算，每日2,
    000元之不能工作之損失，共計6,000元（計算式：2,000×3＝
    6,000）等情，業據提出宗信工程有限公司在職薪資證明及
    上開診斷證明書為據（見本院卷第35頁、第91頁），且為被
    告所不爭執（見本院卷第88頁），本院審酌上開診斷證明書
    確已記載「宜在家休養3日」等語，又原告所受腦震盪之傷
    害，確足以造成無法工作之結果，是原告上開主張，應可採
    信。
　③精神慰撫金5萬元
　  原告因被告上開傷害行為，致其身體健康權受有損害，堪認
    其精神上自亦受有相當程度之痛苦，則原告依上開規定請求
    被告賠償其非財產上損害，洵屬有據。又法院對於精神慰撫
    金之量定，應斟酌實際加害情形、所造成之影響、被害人痛
    苦之程度、兩造之身分地位、經濟情形及其他各種狀況，以
    核定相當之數額。查原告為國小畢業，目前從事泥水工，每
    日薪資2,000元，名下有不動產；被告則為國中畢業，曾從
    事泥水工，每日薪資2,000元，現因健康因素並無工作，名
    下無不動產等情，業據兩造陳明在卷，並有稅務電子閘門所
    得及財產調件明細表附卷可參（見本院卷第88-89頁、本院
    卷證物袋）。茲審酌前述兩造之教育程度、身分地位、經濟
    狀況、被告加害情節、原告所受傷勢及本件衝突發生之原因
    等一切情狀，認原告請求被告賠償精神慰撫金，應以20,000
    元為適當；逾此範圍之請求，難認有據，應予駁回。
　⒉公然侮辱部分
　　原告因被告上開辱罵行為，致其名譽權受有損害，堪認其精
    神上自亦受有相當程度之痛苦，則原告依上開規定請求被告
    賠償其非財產上損害，洵屬有據。茲審酌前述兩造之教育程
    度、身分地位、經濟狀況、被告加害情節等一切情狀，認原
    告請求被告賠償精神慰撫金，應以1萬元為適當；逾此範圍
    之請求，難認有據，應予駁回。
　⒊綜上，原告因被告故意不法侵害其身體健康權及名譽權，得
    請求賠償醫療費用600元、薪資損害6,000元、精神慰撫金3
    萬元，共計36,600元（計算式：600＋6,000＋20,000＋10,000＝
    36,600）。
  ㈢末按給付無確定期限者，債務人於債權人得請求給付時，經
    其催告而未為給付，自受催告時起，負遲延責任。其經債權
    人起訴而送達訴狀，或依督促程序送達支付命令，或為其他
    相類之行為者，與催告有同一之效力；遲延之債務，以支付
    金錢為標的者，債權人得請求依法定利率計算之遲延利息。
    但約定利率較高者，仍從其約定利率；應付利息之債務，其
    利率未經約定，亦無法律可據者，週年利率為百分之5，民
    法第229條第2項、第233條第1項前段、第203條分別定有明
    文。本件原告對被告之侵權行為損害賠償債權，核屬無確定
    期限之給付，自應經原告之催告而未為給付，被告始負遲延
    責任。準此，原告請求被告給付自民事起訴狀繕本送達翌日
    即110年11月19日（送達證書見本院卷第51頁、第53頁）起
    至清償日止，按週年利率百分之5計算之利息，洵屬有據，
    應予准許。　　　
四、綜上所述，原告依侵權行為之法律關係，請求被告給付36,6
    00元，及自110年11月19日起至清償日止，按週年利率百分
    之5計算之利息，為有理由，應予准許。逾此範圍之請求，
    為無理由，應予駁回。
五、本件原告勝訴部分，係就民事訴訟法第427條適用簡易程序
    所為被告敗訴之判決，依同法第389條第1項第3款規定，應
    依職權宣告假執行，原告聲請願供擔保請准宣告假執行，僅
    係促請法院依職權宣告假執行而已，不生准駁問題；至原告
    敗訴部分，其假執行之聲請亦失所附麗，應併予駁回。
六、本件事證已臻明確，兩造其餘攻擊防禦方法及所提之證據，
    經本院審酌後，認與判決結果不生影響，爰不逐一論述，附
    此敘明。
七、訴訟費用負擔之依據：民事訴訟法第79條。
中　　華　　民　　國　　111 　年　　1 　　月　　13　　日
                  臺灣臺中地方法院臺中簡易庭
                                  法　官　傅可晴
以上為正本係照原本作成。
如不服本判決，應於送達後廿日內，向本院提出上訴狀並表明上
訴理由，如於本判決宣示後送達前提起上訴者，應於判決送達後
廿日內補提上訴理由書（須附繕本）。如委任律師提起上訴者，
應一併繳納上訴審裁判費。
中　　華　　民　　國　　111 　年　　1 　　月　　14　　日
                                  書記官  錢  燕